# 关于 CIF 价出口收入金额的确认及实务处理

提问人：z9054231 时间：2021-04-24 06:27:55
在论坛里看了很多关于CIF的问题，还是有几个点没有弄明白，因此请教陈版： 1 、运输服务收入确认的时点，在实务中以何种证据判断运输服务完成？
2 、出口合同没有明确约定收取固定出口运保费的情况下，两项履约义务的收入金额在实务中应该以何种依据进行分摊？即运输服务收入和商品销售收入如何合理分摊？
3 、如果公司作为出口业务主要责任人的处理，出口合同明确约定出口运保费的情况下，根据合同所约定的出口运费、保费等均在运输服务完成时作为运输服务收入，合同没有约定出口运保费的，运输服务收入根据问题 2 中的情况分摊确认，实际支付的运保费计入合同履约成本，待运输服务完成时结转营业成本。处理是否正确？
4 、如果公司作为出口业务代理人，则根据合同约定或者分摊的运保费收入扣除实际支出的运保费收入（净额法？）确认的是运输服务收入还是代理收入？根据净额法确认的该收入是否没有成本？

回答人：chenyiwei
1 、可以根据具体情况确定表明运输服务已提供完毕的相关证据，例如：跟踪运单情况；获取客户已签收的证据；通过承运商提供的查询接口查询运输的进度；等等。
2 、由于运输服务通常是外包的，因此外包的运输服务价格通常代表了该项履约义务的单独售价。商品本身的价格可以通过合同总价倒减运保价格确定。
3 、运输服务理论上属于在一段时间内履约，因此应根据运输的进度逐步确认。如果难以做到这一点的，你的做法也可以接受。
4 、如果运输这一履约义务中出口商属于代理人的，则应确认代理收入（净额），可能没有直接归属于这部分收入的对应成本。

提问人：temperature1908 时间：2021-09-28 11:33:08
请教陈版：关于第 2 点，如果外包的运输服务价格通常代表了该项履约义务的单独售价，那不是会运输服务确认的收入和成本金额是一样的？这样还需要确认运输服务的收入和成本吗？还是只需要确认销售收入，运保费当成代收付

回答人：chenyiwei
要考虑卖方是否为运输服务的主要责任人。如果是代理人则可以。